# 自产自用设备的账务处理

提问人：qingzheng518 时间：2019-02-22 16:35:34
陈老师您好，在审计过程中，我遇到了一个单位。他们是做水处理装置的企业，有一种经营模式是自己生产水处理装置后安装到客户的生产线中，把客户排放的污水处理成中水然后再销售给客户。这种水处理设备是免费提供的，他们只是收取水费来弥补成本。目前，被审计单位将该装置作为自己的固定资产进行核算，没有考虑视同销售问题。想问下陈老师，该种业务怎么核算，进入固定资产的设备使用成本价值还是使用公允价值？谢谢

回答人：chenyiwei
首先要考虑：该设备所有权上的主要风险和报酬是否已经转移给客户？例如，客户是否承诺最低的中水采购量或者采购额，确保本企业可收回成本？
如果客户没有承诺保底采购额或采购量，则类似于经营租赁，这些设备按成本转入固定资产，在自身使用寿命或者合作年限内计提折旧。
另外一种可能性是参考 BOT 模式核算。

提问人：qingzheng518 时间：2019-02-22 18:59:10
谢谢陈老师。该设备没有转移风险，他们就有一个客户，因为搬迁了，他们把设备又拆了拉到其他项目使用了。客户也没有给保底量。
如果在合作期内计提折旧，那么一个项目结束了换到另一个项目就没有相应的成本了。这个设备经过清洗或者更换里面的膜产品后还可以继续使用。
再次感谢陈老师。

回答人：chenyiwei
如果可以在合作期结束后拆卸并转移到其他项目继续使用，则按该设备自身的使用年限计提折旧。